臺灣臺南地方法院臺南簡易庭民事判決
111年度南簡字第1343號
原      告  林錫恩    住○○市○○區○○路000○0號4樓
被      告  李○○  
訴訟代理人  林韋甫律師
上列當事人間請求侵權行為損害賠償事件，本院判決如下：
    主  文
被告應給付原告新臺幣20萬元，及自民國111年9月8日起至清償
日止，按週年利率百分之5計算之利息。
訴訟費用新臺幣2,100元由被告負擔。
本判決得假執行，但被告如於執行標的物拍定、變賣終結前，以
新臺幣20萬元，為原告預供擔後，得免為假執行。
　　理由要領　　
壹、原告主張之意旨引用民事起訴狀、民事準備書狀（參見本院
    111年度南司簡調字第858號卷第11頁至第15頁、111年度南
    簡字第1343號卷第23頁、第109頁至第111頁）。
貳、被告答辯之意旨引用民事答辯狀（參見本院111年度南簡字
    第1343號卷第25頁至第40頁）。　
參、經查：　　
一、原告主張被告為執業律師，受訴外人蔡守忠委任為本院110
    年度家護字第1126號事件（下稱系爭事件）之代理人，被告
    竟於民國110年10月22日出具家事答辯狀陳稱：「種種跡象
    已使相對人察覺聲請人與林錫恩律師關係匪淺，二者間有共
    犯『恐嚇取財』之情」等語，復於110年11月8日訊問時陳稱：
    「之前法官認為相關的誣告…都是聲請人律師所為。」等語
    ，又於110年11月11日出具家事答辯狀陳稱：「相對人係遭
    聲請人恐嚇要求新臺幣（下同）4,000萬元，並非如聲請人
    所述為和解金…實情係聲請人之代理人林錫恩律師曾透過友
    人…要求相對人提出4,000萬元來擺平。」等語，而被告對於
    上情亦不爭執，並有被告於系爭事件中出具之家事答辯狀及
    110年11月8日訊問筆錄可憑，應認被告確曾為上開陳述至明
    。
二、按「律師應…遵守律師倫理規範…」；又按「律師執行職務，
    應遵守法律、本規範…」、「律師不得以受當事人指示為由
    ，為違反本規範之行為。」、「律師不應詆譭、中傷其他律
    師，亦不得教唆當事人為之。」，110年間尚屬有效之律師
    法第2條、律師倫理規範第2條、第19條、第43條分別定有明
    文。律師倫理規範與民法侵權行為所欲追究之責任及責任認
    定之標準雖不盡相同，但律師倫理規範既已明定律師之何種
    行為可做，何種行為不可做，則律師倫理規範即值得作為認
    定律師執行職務時是否會構成侵權行為之參考。
三、觀諸被告所為之上開陳述，均係用肯定語句，且語意堅決，
    並非用疑問語句或假設語句，一般人看到了，或多或少會對
    原告之品性及操守產生相當之懷疑，不論是否屬於訴訟中之
    攻防，應無太大之差異，因一般人多有「無風不起浪」之想
    法，如此，原告之名譽自然受損。縱被告之上開陳述僅係用
    在系爭事件中，並未廣為散布，知悉之人可能不會太多，但
    此亦僅係原告所受痛苦程度高低之問題，對原告而言，仍係
    侵害其名譽之行為。而被告又未能確認其真實性，即擅自陳
    述，並多達3次，顯然被告主觀上應有故意，縱無故意，但
    至少亦有過失。
四、縱被告係與蔡守忠討論後，始為上開陳述，但被告可否為上
    開陳述，應自行判斷，不應受蔡守忠指示之拘束，被告仍應
    對其行為自行負責。
五、律師倫理規範雖規定律師間發生爭訟時，宜先經所屬律師公
    會調解，但此應僅係建議性質，應不影響律師向法院起訴之
    權利。則原告未先請臺南律師公會調解，逕向本院起訴，自
    無不可。至於原告是否因此違反律師倫理規範，則係另一問
    題，不在本件討論之範圍內。
六、被告對原告之所為，自應成立侵權行為，原告自得依民法第
    195條第1項之規定，請求被告賠償精神上（非財產上）之損
    害。又本院審酌被告3次對原告之侵權，對原告名譽之損害
    不輕，而被告事後又未認錯等情，自應依原告之主張而認被
    告應賠償合計20萬元之損害，較為適當。
肆、綜上所述，原告請求被告給付20萬元，及自起訴狀繕本送達
    之翌日即111年9月8日起至清償日止，按週年利率5％計算之
    利息，為有理由，應予准許。
伍、本件係適用民事訴訟法第427條第1項簡易訴訟程序所為被告
    敗訴之判決，依同法第389條第1項第3款規定，應依職權宣
    告假執行。但亦准被告如於執行標的物拍定、變賣終結前，
    以20萬元為原告預供擔保後，得免為假執行。
中　　華　　民　　國　　111 　年　　11 　月 　　30　　日
                  臺南簡易庭  法  官  彭振湘
以上正本係照原本作成。
如不服本判決，應於判決送達後20日內，向本院提出上訴狀並表
明上訴理由，如於本判決宣示後送達前提起上訴者，應於判決送
達後20日內補提上訴理由書（須附繕本）。
如委任律師提起上訴者，應一併繳納上訴審裁判費。　　　　　
中　　華　　民　　國　　111 　年　　11 　月 　　30　　日
　　　　　　　　　　　　　　　書記官 楊雅惠